【裁判字號】    90,易,854
【裁判日期】    900829
【裁判案由】    竊盜
【裁判全文】
臺灣彰化地方法院刑事判決                            九十年度易字第八五四號
    公  訴  人  臺灣彰化地方法院檢察署檢察官
    被      告  乙○○
右列被告因竊盜案件，經檢察官聲請簡易判決處刑（九十年度偵字第一四四九號），
本院適用通常程序審理判決如左：
    主  文
乙○○竊盜，處有期徒刑肆月，如易科罰金，以參佰元折算壹日。緩刑參年。
    事  實
一、乙○○任職於亞特金屬股份有限公司（下稱亞特公司），因乙○○認甲○○所經
    營之大明鋁門窗行應支付予亞特公司之帳款未清償，為保全債權，竟意圖為自己
    不法之所有，於民國九十年一月十一日下午四時三十分許，前往甲○○位彰化縣
    芬園鄉縣○村○○路○段六二一號住處之騎樓，竊取甲○○所有之鋁材六十五條
    （其中包含大明鋁門窗行先前向亞特公司購入之鋁材），擬以抵償所欠債務或促
    使甲○○還債，並指使不知情之謝宗原搬運（另經臺灣彰化地方法院檢察署檢察
    官為不起訴處分）。嗣於九十年一月十二日為警循線查獲。
二、案經甲○○訴由彰化縣警察局彰化分局報告臺灣彰化地方法院檢察署檢察官偵查
    聲請簡易判決處刑。
    理  由
一、查檢察官聲請以簡易判決處刑之案件，經法院認為有刑事訴訟法第四百五十一條
    之一第四項但書之情形者，應適用通常程序審判之，同法第四百五十二條定有明
    文。本院認本件不得以簡易判決處刑，應適用通常程序審理之，合先敘明。
二、訊據被告乙○○固不否認於右揭時地搬運鋁材之事實，惟矢口否認有竊盜之不法
    意圖，辯稱：伊於是為了保全公司債務才去搬東西的云云；惟查，右揭犯罪事實
    ，業據被害人甲○○於偵查、本院審理中指訴綦詳，且被告未經被害人甲○○之
    同意即取其鋁材一節，亦據被告於本院審理中所自承；按亞特公司既已將鋁材售
    予大明鋁門窗行，則鋁材之所有權顯已移轉而屬被害人甲○○所有，縱告訴人有
    債務未清償，自應依法解決，為保全債權而徑自搬回貨物，究非法所許；及雖事
    後經告訴人發覺報警後將之歸還，然此亦非得解被告所涉竊盜之罪責，是其上開
    所辯，顯不足採。此外，並有贓物認領保管單在卷附卷可按，其罪行應堪認定。
三、核被告所為，係犯刑法第三百二十條第一項之竊盜罪。爰酌被告犯罪之動機、目
    的、手段、所生之危害及犯罪後坦承犯行之態度等一切情狀，量處如主文所示之
    刑，並諭知易科罰金之折算標準，以示懲儆。又被告前未曾受有期徒刑以上刑之
    宣告，有臺灣彰化地方法院檢察署刑案資料查註紀錄表及本院被告全國前案紀錄
    表等在卷足稽，且已於事後迅將全部鋁材歸還，其經此教訓，當知警惕而無再犯
    之虞，本院認本件所宣告之刑以暫不執行為當，爰諭知緩刑三年，以啟自新。
據上論斷，應依刑事訴訟法第四百五十二條、第二百九十九條第一項前段，刑法第三
百二十條第一項、第四十一條第一項、第七十四條第一款，罰金罰鍰提高標準條例第
一條前段、第二條，判決如主文。
中    華    民    國    九十    年      八      月        二十九        日
                                臺灣彰化地方法院刑事第一庭
                                    法      官  吳俊螢
右正本證明與原本無異。
如不服本判決，應於送達後十日內向本院提出上訴狀(須附繕本)。
告訴人或被害人對於判決如有不服具備理由請求檢察官上訴者，其上訴期間之計算係
以檢察官收受判決正本之日期為準。
                                    法院書記官
中    華    民    國    八十一    年              月                  日


司法院資訊處製作；財團法人民間司法改革基金會備份。
